臺灣士林地方法院民事裁定
                                    110年度家繼訴字第6號
聲  請  人  陳庭媗  
即  原  告
法定代理人  劉于禎  
訴訟代理人  張晴玲律師
被 參 加人  陳秀玲  
即  被  告          
訴訟代理人  曹孟哲律師
            葉光洲律師
            簡郁璇  
參  加  人  張克西律師
上列聲請人即原告與因與被參加人即被告間請求確認遺囑無效事
件，對於參加人之參加訴訟，聲請駁回其參加，本院裁定如下：
    主  文
參加人之訴訟參加駁回。
聲請訴訟費用由參加人負擔。
    理  由
一、按就兩造之訴訟有法律上利害關係之第三人，為輔助一造起
    見，於該訴訟繫屬中，得為參加；當事人對於第三人之參加
    ，得聲請法院駁回，民事訴訟法第58條第 1項、第60條第 1
    項本文分別定有明文。按第3條所定甲類或乙類家事訴訟之
    結果，於第三人有法律上利害關係者，法院應於事實審言詞
    辯論終結前相當時期，將訴訟事件及進行程度，以書面通知
    已知悉之該第三人，並將判決書送達之。法院為調查有無前
    項利害關係人，於必要時，得命當事人提出有關資料或為其
    他必要之處分。第1項受通知人依民事訴訟法第58條規定參
    加訴訟者，準用同法第56條之規定。法律審認有試行和解之
    必要時，亦得依民事訴訟法第377條規定，通知有利害關係
    之第三人參加和解。家事訴訟事件，除本法別有規定者外，
    準用民事訴訟法之規定。家事事件法第40條、第51條分別定
    有明文。又按所謂有法律上利害之關係之第三人，係指本訴
    訟之裁判效力及於第三人，該第三人私法上之地位，因當事
    人之一造敗訴，而將致受不利益，或本訴訟裁判之效力雖不
    及於第三人，而第三人私法上之地位因當事人之一造敗訴，
    於法律上或事實上依該裁判之內容或執行結果，將致受不利
    益者而言，若僅有事實上之利害關係，則不得為參加。
二、查聲請人提起本院110年度家繼訴字第6號確認遺囑無效之訴
    （下稱本訴），係主張被繼承人陳思良於民國108年10月7日
    所為代筆遺囑（下稱系爭遺囑）無效，聲請人係惟一繼承人
    ，系爭遺囑致聲請人私法上權利有不安危險，提起本訴，請
    求確認系爭遺囑無效，合先敘明。 
三、參加訴訟意旨略以：參加人為系爭遺囑代筆人，系爭遺囑現
    由本院審理確認系爭遺囑無效之訴，參加人經被參加人至台
    北律師公會申訴，倘訴訟結果不利，參加人可能遭被參加人
    提起民事訴訟求償，為輔助被參加人陳秀玲而參加訴訟云云
    。惟查：如前所述，聲請人提起本訴，係以聲請人私法上權
    利受影響，系爭遺囑有無效要件為由，縱於本訴敗訴，難認
    參加人私法上之地位，將直接遭受不利益，縱被參加人另訴
    向參加人求償，亦與本訴構成要件事實不同，並不受本訴既
    判力影響。是縱參加人所述為真，渠等私法上之地位並不因
    上訴人敗訴而受不利益者，而僅有事實上之利害關係，自不
    得參加訴訟。
四、據上論結，聲請人聲請駁回參加人之參加訴訟，為有理由，
    應予准許。爰依民事訴訟法第95條、第85條第1 項前段，家
    事事件法第51條，裁定如主文。
中　　華　　民　　國　　110 　年　　11　　月　　30　　日
                    家事庭法  官    林妙蓁

以上正本係照原本作成。
如不服本裁定應於送達後10日內依規定向本院提出抗告理由狀（
須按照他造人數附具繕本）並繳納抗告裁判費新台幣1,000元整
。
中　　華　　民　　國　　110 　年　　11　　月　　30　　日
                          書記官    楊雅勻